# 关于实质性经营资产

提问人：失落非主流吧 时间：2016-01-02 20:54:04
财税(2009)59号中“（四）资产收购，是指一家企业（以下称为受让企业）购买另一家企业（以下称为转让企业）实质经营性资产的交易。受让企业支付对价的形式包括股权支付、非股权支付或两者的组合。”中“实质经营性资产”具体内涵是什么，要求构成业务吗？
望老师们指点迷津

回答人：chenyiwei
个人理解，因为税法上没有会计上的“业务”概念，因此不会要求所购买的“实质经营性资产”构成会计上的“业务”。请实际操作过的网友指正，谢谢！

提问人：失落非主流吧 时间：2016-01-03 15:06:34
陈老师您好，适用免税重组需要三大规则的满足，即股东权益连续性/经营连续性/合理的商业目的，那么“经营连续性”是不是一种“业务连续性”呢，虽然税法中对资产收购中的“实质性经营资产”没有特别要求，但是资产收购如果要适用免税重组，也要满足经营连续性，若“经营连续性”界定为“业务连续性”，那么符合特殊性税务处理的资产收购中的”实质经营性资产“是否要构成”业务“？

回答人：chenyiwei
此问题请各位税务专业人士协助。我个人的意见是不主张简单地将会计概念套用到税务处理上来。